【裁判字號】    97,訴,4674
【裁判日期】    971229
【裁判案由】    毒品危害防制條例
【裁判全文】
臺灣板橋地方法院刑事判決              97年度訴字第4674號
公  訴  人  臺灣板橋地方法院檢察署檢察官
被      告  甲○○
                    （現在臺灣臺北監獄臺北分監執行中）
上列被告因毒品危害防制條例案件，經檢察官提起公訴（97年度
毒偵字第6454、7173、7661號），被告於準備程序中就被訴事實
為有罪之陳述，本院合議庭裁定由受命法官獨任行簡式審判程序
，並判決如下：
    主    文
甲○○犯如附表所示之罪，各處如附表所示之刑。應執行有期徒
刑貳年，扣案第一級毒品海洛因壹包（驗餘淨重零點零肆貳捌公
克）沒收銷燬，注射針筒壹支沒收。
    事    實
一、甲○○前於民國91年間因施用毒品案件，經臺灣桃園地方法
    院裁定送觀察、勒戒後，認有繼續施用毒品之傾向，而於91
    年6 月3 日入戒治處所接受強制戒治，歷經停止戒治及撤銷
    停止戒治後，於92年6 月7 日再度入所戒治，迄92年10月5
    日獲釋出所，並經臺灣桃園地方法院檢察署檢察官於92年10
    月24日以92年度戒毒偵字第211號為不起訴處分。
二、甲○○前於91年間因業務過失致人於死案件，經臺灣臺北地
    方法院以91年度店交簡字第5 號判處有期徒刑8 月，緩刑3
    年，並於91年12月5 日確定。惟於緩刑期間內，先於91年間
    因竊盜案件經臺灣新竹地方法院以91年度竹簡字第667 號判
    處拘役20日確定，又於92年間因傷害案件經本院以92年度簡
    字第1626號判處拘役20日確定，再於93年間因施用第一級毒
    品案件，經本院以93年度訴字第617 號判處有期徒刑8 月確
    定，同年間另因竊盜案件經本院以93年度簡字第2825號判處
    有期徒刑4 月確定，94年間復因竊盜案件經本院以94年度簡
    字第892 號判處有期徒刑6 月確定，前開緩刑乃經本院以94
    年度撤緩字第111 號撤銷，而與前開拘役刑、有期徒刑合併
    執行，至95年5 月9 日假釋出監。然其後又因公共危險案件
    經臺灣桃園地方法院以95年度桃交簡字第2047號判處拘役40
    日確定、因竊盜案件經本院以95年度易字第1797號判處有期
    徒刑8 月確定及因施用第一級毒品案件經本院以96年度訴字
    第15號判處有期徒刑10月確定，原假釋乃經撤銷，並於95年
    11月8 日入監執行前揭拘役刑、有期徒刑及殘刑4 月11日，
    至96年12月19日縮刑期滿執行完畢。
三、詎甲○○仍不思戒除毒癮，猶於前揭強制戒治執行完畢釋放
    後5 年內，在如附表所示時間、地點，分別施用第一級毒品
    海洛因3 次及施用第二級毒品甲基安非他命1 次。嗣經警於
    97年7 月9 日9 時許，因追查另案竊盜案件而前往甲○○位
    於臺北縣三峽鎮○○街101 號住處，經其同意搜索後，當場
    扣得注射針筒1 支，另經甲○○同意後採集尿液送請檢驗，
    確認其尿液呈鴉片及甲基安非他命陽性反應，因而查悉如附
    表編號二、三所示案情。其後，甲○○因於97年7 月23日14
    時許，在臺北縣三峽鎮○○路○ 段340 號前，行竊某機車為
    警當場查獲，經其同意後採集尿液送請檢驗，確認其尿液呈
    鴉片陽性反應，因而查悉如附表編號四所示案情。迨97年7
    月26日13時15分許，員警因在臺北縣三峽鎮○○路152 巷口
    發現甲○○行跡可疑乃上前盤查，當場扣得第一級毒品海洛
    因1 包（淨重0.0044公克，驗餘淨重0.0428公克），另經其
    同意後採集尿液送請檢驗，確認其尿液呈鴉片陽性反應，因
    而查悉如附表編號一所示案情。
四、案經臺北縣政府警察局土城分局、三峽分局分別報請臺灣板
    橋地方法院檢察署檢察官偵查後起訴。
    理    由
一、上開犯罪事實，業據被告於本院審理時自白不諱，且其先後
    所採尿液經送請臺灣檢驗科技股份有限公司檢驗後，如附表
    編號一、四部分均呈鴉片陽性反應，如附表編號二、三部分
    則呈鴉片及甲基安非他命陽性反應乙節，有臺灣檢驗科技股
    份有限公司濫用藥物檢驗報告3 紙附卷可稽（第6454號毒偵
    字卷第33頁、第7173號毒偵字卷第18頁、第7661號毒偵字卷
    第9 頁），另被告於97年7 月26日13時15分許，在臺北縣三
    峽鎮○○路152 巷口遭警查扣之白色粉末1 包，經送請交通
    部民用航空局航空醫務中心檢驗後，確含第一級毒品海洛因
    成分（淨重0.0044公克，驗餘淨重0.0428公克），有該中心
    毒品鑑定書在卷可參（第6454號毒偵字卷第34頁），此外並
    有被告所有供其施打第一級毒品海洛因所用之注射針筒1 支
    扣案為憑，足徵被告前開自白應與事實相符，堪可採信。綜
    上，本件事證明確，被告犯行堪以認定。
二、按觀察、勒戒或強制戒治執行完畢釋放後，5 年內再犯施用
    第一、二級毒品之罪者，檢察官應依法追訴，毒品危害防制
    條例第23條第2 項定有明文。查被告有前揭事實欄第一段所
    載觀察、勒戒及強制戒治紀錄乙節，有臺灣高等法院被告前
    案紀錄表附卷足參，被告既係於強制戒治執行完畢釋放後5
    年內再犯本案施用毒品罪，則檢察官對其提起公訴，即屬合
    法。
三、核被告如附表編號一、二、四所為，係犯毒品危害防制條例
    第10條第1 項之施用第一級毒品罪，而編號三所為，則係犯
    同條例第10條第2 項之施用第二級毒品罪。次就附表編號一
    部份，被告施用前、後持有第一級毒品海洛因之低度行為，
    應為施用之高度行為所吸收，而附表編號二、三、四所示施
    用前持有第一級毒品海洛因、第二級毒品甲基安非他命之低
    度行為，為施用之高度行為所吸收，均不另論罪。另查被告
    有前揭事實欄第二段所載科刑及執行紀錄乙節，有臺灣高等
    法院被告前案紀錄表附卷可稽，其於有期徒刑執行完畢後5
    年以內，故意再犯本件有期徒刑以上之罪，為累犯，應依刑
    法第47條第1 項規定，加重其刑。爰審酌被告犯罪之動機目
    的，智識程度（國中畢業），施用毒品非但戕害自己身心，
    亦妨害社會善良秩序，及其犯後坦認犯行態度良好等一切情
    狀，各量處如主文所示之刑，並定其應執行之刑。扣案白色
    粉末1 包乃第一級毒品海洛因（驗餘淨重0.0428公克），爰
    依毒品危害防制條例第18條第1 項前段諭知沒收銷燬之。至
    扣案注射針筒1 支，則為被告所有供其犯罪所用之物，爰依
    刑法第38條第1 項第2 款沒收之。
四、按除被告所犯為死刑、無期徒刑、最輕本刑為3 年以上有期
    徒刑之罪或高等法院管轄第一審案件者外，於前條第1 項程
    序進行中，被告先就被訴事實為有罪之陳述時，審判長得告
    知被告簡式審判程序之旨，並聽取當事人、代理人、辯護人
    及輔佐人之意見後，裁定進行簡式審判程序，刑事訴訟法第
    273 條之1 第1 項定有明文。本案被告被訴施用第一級毒品
    罪之法定本刑為「6 月以上5 年以下有期徒刑」，施用第二
    級毒品罪之法定本刑為「3 年以下有期徒刑」，其於本院準
    備程序期日就被訴事實為有罪之陳述後，經告知被告簡式審
    判程序之旨，並聽取被告及檢察官之意見後，本院合議庭認
    宜改用簡式審判程序，乃裁定由受命法官獨任行簡式審判程
    序審理之，附此說明。
據上論斷，應依刑事訴訟法第273 條之1 第1 項、第299 條第1
項前段，毒品危害防制條例第10條第1 、2 項、第18條第1 項前
段，刑法第11條前段、第47條第1 項、第51條第5 款、第38條第
1項 第2 款，判決如主文。
本案經檢察官顏妃琇到庭執行職務。
中    華    民    國    97    年    12    月    29    日
                  刑事第七庭  法  官  楊明佳
以上正本證明與原本無異。
如不服本判決應於收受送達後10日向本院提出上訴書狀，並應敘
述具體理由；其未敘述上訴理由者，應於上訴期間屆滿後20日內
向本院補提理由書（均須按他造當事人之人數附繕本）「切勿逕
送上級法院」。
                              書記官  林金良
中    華    民    國    97    年    12    月    29    日
附錄本案論罪科刑法條全文
毒品危害防制條例第10條
施用第一級毒品者，處六月以上五年以下有期徒刑。
施用第二級毒品者，處三年以下有期徒刑。
┌────────────────────────────────────┐
│附表                                                                    │
├──┬──────────────┬───────┬──────────┤
│編號│         犯罪事實           │   扣案物品   │      宣告刑        │
├──┼──────────────┼───────┼──────────┤
│ 一 │甲○○於97年7 月25日上午某時│第一級毒品海洛│甲○○施用第一級毒品│
│    │許，在臺北縣三峽鎮○○路54號│因1 包（驗餘淨│，累犯，處有期徒刑捌│
│    │住處內，以注射針筒注射之方式│重0.0428公克）│月。扣案第一級毒品海│
│    │，施用第一級毒品海洛因1次。 │。            │洛因壹包（驗餘淨重零│
│    │                            │              │點零肆貳捌公克）沒收│
│    │                            │              │銷燬之。            │
├──┼──────────────┼───────┼──────────┤
│ 二 │甲○○於97年7月9日上午某時許│注射針筒1 支。│甲○○施用第一級毒品│
│    │，在臺北縣三峽鎮○○路54號住│              │，累犯，處有期徒刑捌│
│    │處內，以注射針筒注射之方式，│              │月。扣案注射針筒壹支│
│    │施用第一級毒品海洛因1 次。  │              │沒收之。            │
├──┼──────────────┼───────┼──────────┤
│ 三 │甲○○於97年7 月9 日上午某時│無。          │甲○○施用第二級毒品│
│    │許，在臺北縣三峽鎮○○路54號│              │，累犯，處有期徒刑參│
│    │住處內，以將甲基安非他命置入│              │月。                │
│    │玻璃球吸食器後燒烤吸入其煙霧│              │                    │
│    │之方式，施用第二級毒品甲基安│              │                    │
│    │非他命1 次 。               │              │                    │
├──┼──────────────┼───────┼──────────┤
│ 四 │甲○○於97年7 月23日上午某時│無。          │甲○○施用第一級毒品│
│    │許，在臺北縣三峽鎮○○路54號│              │，累犯，處有期徒刑捌│
│    │住處內，以注射針筒注射之方式│              │月。                │
│    │，施用第一級毒品海洛因1 次。│              │                    │
└──┴──────────────┴───────┴──────────┘


司法院資訊處製作；財團法人民間司法改革基金會備份。
